【裁判字號】    98,小上,6
【裁判日期】    980219
【裁判案由】    損害賠償等
【裁判全文】
臺灣士林地方法院民事裁定               98年度小上字第6號
上  訴  人  甲○○
被  上訴人  乙○
上列當事人間請求給付管理費事件，上訴人對於中華民國97年11
月25日本院內湖簡易庭97年度湖小字第1875號第一審判決提起上
訴，本院裁定如下：
    主      文
上訴駁回。
第二審訴訟費用新臺幣壹仟伍佰元由上訴人負擔。
    理      由
一、按關於請求給付金錢或其他代替物或有價證券之訴訟，其標
    的金額或價額在新臺幣（下同）壹拾萬元以下者，適用小額
    程序；次按對於小額訴訟之第一審裁判之上訴，非以其違背
    法令為理由不得為之，民事訴訟法第436 條之8 第1 項、第
    436 條之24第2 項分別定有明文。又上訴狀內應記載上訴理
    由，表明下列各款事項：一原判決所違背之法令及其具體內
    容。二依訴訟資料可認為原判決有違背法令之具體事實，觀
    諸民事訴訟法第436 條之25規定甚明。亦即其上訴狀應就第
    一審判決如何違背法令為具體之指摘，並揭示該法規之條項
    或其內容，若係成文法以外之法則，應揭示該法則之旨趣，
    倘為司法院解釋或最高法院之判例，則應揭示該判解之字號
    或其內容，或揭示如何當然違背法令之事實，上訴狀如未依
    此項方法表明者，即難認為已對第一審判決之違背法令有具
    體之指摘（最高法院71年度臺上字第314 號判例參照）。即
    若僅是抽象指摘原判決違背法令，或取捨證據不當，均不得
    謂已合法表明上訴理由。再按上訴狀內未表明上訴理由者，
    上訴人應於提起上訴後20日內，提出理由書於原審法院，未
    提出者，毋庸命其補正，由原審法院以裁定駁回之，民事訴
    訟法第436 條之32第2 項準用同法471 條第1 項之規定至明
    。
二、本件訴訟標的金額為壹拾萬元以下，原審乃依小額訴訟程序
    審理，而上訴人對於該小額訴訟第一審判決不服，於民國97
    年12月9 日提出上訴，核其上訴狀所載上訴意旨略以：被上
    訴人在屋頂打洞，確實已破壞房屋結構，原審要求上訴人舉
    證，顯屬本末倒置、指鹿為馬，又被上訴人所提出之買賣契
    約書係偽造，而原審均不察，亦未依公寓大廈管理條例規定
    辦理，是為違法判決。為此，提起上訴云云。而聲明求為判
    決：原判決廢棄。
三、查上訴人執前情就原審所為小額訴訟事件提起上訴，僅泛稱
    該判決違法、未依公寓大廈管理條例辦理云云，核未具體指
    出原判決違背何等法規之具體內容及事實，要不得謂已合法
    表明上訴理由，且自其提起上訴之時起迄今，已逾20日而仍
    未補正。揆之上揭規定及說明，應認其上訴為不合法，應以
    裁定駁回之。
四、本件訴訟費用額，確定如主文所示之金額，並諭知應由上訴
    人負擔。
五、據上論結，依民事訴訟法第436 條之32第1 項、第2 項、第
    444 條第1 項、第95條、第78條、第436 條之19第1 項，裁
    定如主文。
中    華    民    國    98    年    2     月    19    日
                  民事第一庭  審判長法  官  黃小瑩
                                    法  官  馬傲霜
                                    法  官  蕭錫証
以上正本證明與原本無異。
本件裁定不得抗告。
中    華    民    國    98    年    2     月    24    日
                                    書記官  林立原


司法院資訊處製作；財團法人民間司法改革基金會備份。
